最高法院刑事判決　　　　　　　　　 111年度台上字第3677號
上　訴　人　呂宗權
上列上訴人因違反毒品危害防制條例案件，不服臺灣高等法院高
雄分院中華民國111年6月1日第二審判決（110年度上訴字第1022
號，起訴案號：臺灣高雄地方檢察署109年度偵字第15722、1730
9號、同年度毒偵字第2252號），提起上訴，本院判決如下：
    主  文
上訴駁回。
    理  由
一、按刑事訴訟法第377 條規定，上訴於第三審法院，非以判決
    違背法令為理由，不得為之。是提起第三審上訴，應以原判
    決違背法令為理由，係屬法定要件。如果上訴理由書狀並未
    依據卷內訴訟資料，具體指摘原判決不適用何種法則或如何
    適用不當，或所指摘原判決違法情事，顯與法律規定得為第
    三審上訴理由之違法情形，不相適合時，均應認其上訴為違
    背法律上之程式，予以駁回。
二、本件原審審理結果，認定上訴人呂宗權有原判決事實欄所載
    之違反毒品危害防制條例各犯行明確，因而維持第一審經部
    分（即其附表一編號1、2）比較新舊法後論處上訴人犯如其
    附表一各編號所示販賣第二級毒品3 罪刑（俱處有期徒刑）
    及沒收追徵之判決，駁回其在第二審之上訴，已詳敘調查、
    取捨證據之結果及憑以認定各該犯罪事實之心證理由，有卷
    存資料可資覆按。又毒品危害防制條例第17條第1項規定「
    供出毒品來源，因而查獲其他正犯或共犯者」，係指被告具
    體供出毒品來源之資訊，使調查或偵查犯罪之公務員得據以
    對之發動調查或偵查程序，並據以破獲而言。亦即被告「供
    出毒品來源」與嗣後調查或偵查公務員對之發動調查或偵查
    並進而破獲之間，論理上須有先後且相當之因果關係，非謂
    一指認毒品來源之人，即得依上開規定予以減刑。原判決就
    上訴人主張其供出毒品上游係綽號「龍阿」、「安靜」之人
    即潘笠偉，依調查所得，已敘明：依卷附刑事案件員警職務
    報告書之記載，潘笠偉均否認曾販賣毒品予上訴人，且上訴
    人所提出其與潘笠偉自民國111年4月26日起之LINE通訊軟體
    對話紀錄，潘笠偉亦未明確承認曾販賣毒品予上訴人等旨甚
    詳，因認上訴人所為並不合於毒品危害防制條例第17條第 1
    項之規定，未依該條項之規定減輕其刑，其法則之適用，並
    無違誤。又原判決依據前揭事證，已認於原審言詞辯論終結
    前，無積極證據足資證明本案有因上訴人之供述毒品來源而
    查獲潘笠偉之情形，未再為其他無益之調查，並無不合。
三、上訴意旨置原判決之明白論敘於不顧，仍持已為原判決指駁
    之陳詞，漫事爭辯，對於事實審法院取捨證據與證明力判斷
    之職權適法行使，徒以自己之說詞，泛指其違法，難認已符
    首揭法定之第三審上訴要件。其上訴為違背法律上之程式，
    應予駁回。又本院為法律審，不調查新證據，上訴人於原審
    判決後，向本院提出偵查機關可能已順利查獲毒品來源等旨
    ，自無從審酌，附此敘明。
據上論結，應依刑事訴訟法第395條前段，判決如主文。
中    華    民    國   111    年    8     月    3     日
                  刑事第七庭審判長法  官  段  景  榕  
                                  法  官  楊  力  進  
                                  法  官  汪  梅  芬  
                                  法  官  宋  松  璟  
                                  法  官  沈  揚  仁  
本件正本證明與原本無異
                                  書記官
中    華    民    國   111    年    8     月    9     日